臺灣臺南地方法院刑事判決
110年度訴字第733號
公  訴  人  臺灣臺南地方檢察署檢察官
被      告  林國松


            康榮展



            翁駿騰


上列被告因傷害案件，經檢察官提起公訴（110年度營偵字第938
號），被告就被訴事實為有罪之陳述，本院合議庭裁定由受命法
官獨任行簡式審判程序，判決如下：
    主  文
林國松犯共同傷害罪，處有期徒刑肆月，如易科罰金，以新臺幣
壹仟元折算壹日。
康榮展、翁駿騰共同犯傷害罪，各處有期徒刑參月，如易科罰金
，均以新臺幣壹仟元折算壹日。
    理  由
一、本件犯罪事實及證據，除證據部分補充「被告於本院準備程
    序時之自白」外，其餘均引用起訴書之記載（如附件）。
二、論罪科刑：
（一）論罪：核被告所為，均係犯刑法第277條第1項之傷害罪。
      渠等在臺南市○○區○○路000號前、新中路102巷84號前及新
      中路82巷，傷害告訴人李文發及王世杰之行為，係以一傷
      害犯意接續為之，應論以一罪。
（二）共同正犯：被告3人及其他不詳姓名之成年人就本件傷害
      犯行，有犯意聯絡及行為分擔，應論以共同正犯。
（三）想像競合犯：被告等人共同以一傷害行為，毆打而侵害李
      文發及王世杰之身體法益，係以一行為觸犯2個傷害罪名
      之同種想像競合犯，應依刑法第55條規定，僅論以一罪。
（四）量刑：爰以行為人之責任為基礎，審酌被告：1.林國松國
      中畢業之智識程度、以送便當為業，與配偶育有子女二人
      （甫高中畢業及就讀高中二年級），與母親同住之家庭經
      濟狀況（見個人戶籍資料）；康榮展大學畢業，從事與不
      織布相關行業，與配偶育有甫滿2月之嬰兒，與父母親同
      住之智識程度、經濟、家庭狀況；翁駿騰國中畢業、從事
      清潔水溝、與父母同住之智識程度、經濟及家庭生活狀況
      ；2.因被告林國松要求告訴人李文發、王世杰別擋住蜂炮
      ，然因炮聲太大，無法有效溝通致生誤會，竟與康榮展及
      翁駿騰及其他共犯圍毆告訴人二人，致二人受傷之犯罪動
      機、手段均不可取，誠值非難；3.造成告訴人2人分別受
      有起訴書所載之傷害；4.犯後坦承犯行，態度尚可；5.迄
      今未賠償告訴人損失之犯後態度等一切情狀，分別量處如
      主文所示之刑，並均諭知易科罰金之折算標準，以示懲儆
      。
三、依刑事訴訟法第273條之1、第299條第1項、第310條之2、第
    454條，刑法第277條第1項、第28條、第55條、第41條第1項
    前段，刑法施行法第1條之1第1項，判決如主文。
四、如對本判決上訴，須於判決送達後20日內向本院提出上訴狀
    （應附繕本）。
本件經檢察官江孟芝提起公訴；檢察官董和平到庭執行職務。 
中　　華　　民　　國　　110 　年　　9 　　月　　28　　日
　　　　　　　　　刑事第二庭    法　官　洪士傑
以上正本證明與原本無異
如不服本判決應於收受本判後20日內向本院提出上訴書狀，並應
敘述具體理由。其未敘述上訴理由者，應於上訴期間屆滿後20日
內向本院補提理由書狀（均須按他造當事人之人數附繕本）「切
勿逕送上級法院」。
  　　　　　　　　　　　　　　　書記官　吳鸝稻
中　　華　　民　　國　　110 　年　　9 　　月　　28　　日
附錄法條
中華民國刑法第277條
傷害人之身體或健康者，處 5 年以下有期徒刑、拘役或 50 萬
元以下罰金。
附件
臺灣臺南地方檢察署檢察官起訴書
                                    110年度營偵字第938號
　　被　　　告　林國松　男　45歲（民國00年0月00日生）
　　　　　　　　　　　　住臺南市○○區○○路00巷0號
　　　　　　　　　　　　國民身分證統一編號：Z000000000號
　　　　　　　　康榮展　男　36歲（民國00年0月00日生）
　　　　　　　　　　　　住臺南市○○區○○路00號
　　　　　　　　　　　　居臺南市○○區○○路000巷0弄00號
　　　　　　　　　　　　國民身分證統一編號：Z000000000號
　　　　　　　　翁駿騰　男　33歲（民國00年0月0日生）
　　　　　　　　　　　　住臺南市○○區○○里○○00號
　　　　　　　　　　　　國民身分證統一編號：Z000000000號

上列被告等因傷害案件，已經偵查終結，認應該提起公訴，茲將
犯罪事實及證據並所犯法條分敘如下：
　　犯罪事實
一、林國松、康榮展、翁駿騰因細故對於李文發、王世杰心生不
    滿，竟共同基於傷害之犯意聯絡，於民國109年2月8日2時許
    ，先後在臺南市○○區○○路000號前、臺南市○○區○○路000巷00
    號前、臺南市鹽水區新中路82巷，分別以持安全帽及徒手等
    方式共同毆打李文發、王世杰，造成李文發受有頭部損傷併
    臉部擦挫傷、左側手部擦傷併左手第四指遠端指骨骨折、臀
    部鈍傷之傷害，王世杰受有頭部併臉部外傷、右腕挫傷、右
    膝擦傷之傷害。
二、案經李文發、王世杰告訴偵辦。
　　證據並所犯法條　　　　
一、證據清單暨待證事實：
（一）被告林國松於偵訊之供述：證明被告林國松有以徒手及安
      全帽毆打告訴人李文發、王世杰。
（二）被告林國松於警詢之供述：證明被告林國松有與被告康榮
      展、翁駿騰共同毆打告訴人李文發。
（三）被告康榮展於偵訊之供述：證明被告康榮展疑似有毆打告
      訴人王世杰。
（四）被告康榮展於警詢之供述：證明被告康榮展有毆打告訴人
      王世杰。
（五）被告翁駿騰於警詢、偵訊之供述：證明被告翁俊騰有上前
      勸架。
（六）證人即告訴人李文發於偵訊之供述：證明全部犯罪事實。
（七）證人即告訴人王世杰於偵訊之供述：證明全部犯罪事實。
（八）證人王琬靈於偵訊之供述：證明全部犯罪事實。
（九）證人王琬靈提供之現場錄影檔案、現場照片、檢察事務官
      勘驗報告：證明被告3人有共同毆打告訴人2人之行為。
二、所犯法條：刑法第277條第1項。被告林國松、康榮展、翁駿
    騰有犯意聯絡及行為分擔，請論以共同正犯。
三、依刑事訴訟法第251條第1項提起公訴。
　　此　致
臺灣臺南地方法院
中　　華　　民　　國　 110　　年　  7 　　月　  1　 日
　　　　　　　                檢　察　官  江孟芝
本件證明與原本無異
中　　華　　民　　國　 110　　年　  7 　　月　  7 　日
                              書  記  官  張書銘
附錄法條：
中華民國刑法第277條
傷害人之身體或健康者，處 5 年以下有期徒刑、拘役或 50 萬
元以下罰金。